【裁判字號】    97,交易,126
【裁判日期】    971104
【裁判案由】    公共危險
【裁判全文】
臺灣苗栗地方法院刑事判決             97年度交易字第126號
公  訴  人  臺灣苗栗地方法院檢察署檢察官
被      告  甲○○
上列被告因公共危險等案件，經檢察官聲請簡易判決處刑（聲請
案號：97年度偵字第3773號），經本院苗栗簡易庭認不宜逕以簡
易判決處刑，簽由本院刑事庭改依通常程序審理（97年度苗交簡
字第551 號），被告於本院審理時就被訴事實為有罪之陳述，經
本院裁定進行簡式審判程序，判決如下：
    主    文
甲○○服用酒類，不能安全駕駛動力交通工具而駕駛，處拘役貳
拾日，如易科罰金，以新臺幣壹仟元折算壹日。緩刑貳年。
    事    實
一、甲○○於民國97年7 月24日下午5 時許起至晚間7 時許止，
    在苗栗縣通霄鎮「仙仔釣蝦場」飲用酒類後，已達不能安全
    駕駛動力交通工具之程度，竟仍於當日下午7 時50分許，駕
    駛車牌號碼2498-RZ 號自用小客貨車，欲返回其位於苗栗縣
    苑裡鎮苑東里14鄰興隆16之14號之住處，而於同日晚間7 時
    53分許，行經苗栗縣苑裡鎮○○里○ 鄰○○路134 巷巷口時
    ，因未繫安全帶，為警攔查，而發現其有飲酒現象，經測試
    其呼氣酒精濃度值為每公升0.60毫克。
二、案經苗栗縣警察局通霄分局報請臺灣苗栗地方法院檢察署檢
    察官聲請簡易判決處刑。
    理    由
一、上開犯罪事實，業據被告甲○○於本院審理時坦承不諱，並
    有苗栗縣警察局通霄分局苑裡分駐所酒精測定紀錄表3 份、
    汽機車駕駛人酒後生理協調平衡檢測紀錄表、苗栗縣警察局
    舉發違反道路交通管理事件通知單各1 份在卷可稽。又按刑
    法第185 條之3 規定服用酒類致不能安全駕駛動力交通工具
    ，係抽象危險犯，並不以發生具體危險為必要，至所謂酒醉
    狀態，只需一般客觀評價程度達於對車輛駕駛行為失其必要
    之注意力或判斷力之虞即可，至實際上對駕駛行為是否發生
    具體危險，則並不重要。又參考德國、美國之認定標準，對
    於酒精濃度呼氣已達每公升0.55毫克或血液濃度達百分之0.
    11以上，肇事率為一般正常人之十倍，認為已達「不能安全
    駕駛」之標準，有法務部88年5 月18日法88檢字第001669號
    函可參。且就醫學文獻所知，酒精對人體之影響程度，於吐
    氣所含酒精濃度達每公升0.25毫克者，有輕度協調功能降低
    之現象；每公升達0.5 毫克者，有反應較慢、感覺減低、影
    響駕駛之現象；每公升達0.75毫克者，有思考改變、個性行
    為改變之現象；每公升達1.0 毫克者，有步態不穩、噁心想
    吐、精神混惑不清晰之現象；每公升達1.5 毫克者，有說話
    不清楚、感覺喪失、視力模糊等現象，亦有行政院國軍退除
    役官兵輔導委員會臺北榮民總醫院88 年8月5 日（88）北總
    內字第26868 號函可據。查本案被告甲○○飲酒後駕駛車輛
    ，因未繫安全帶，為警攔查時發現有飲酒現象，經測得呼氣
    酒精濃度值為每公升0.60 毫克，且被告在酒後經進行生理
    協調平衡測試，雙腳併攏，雙手向前平伸，無法閉眼及輪流
    使用左右手的食指指尖觸摸鼻尖，亦無法閉雙眼，於30秒內
    朗誦完阿拉伯數字第1001至1030，此有卷附酒精測定紀錄表
    、汽機車駕駛人酒後生理協調平衡檢測紀錄表可證，揆諸前
    開說明，足認被告因飲酒所引起之生理作用確已達無法正常
    駕駛動力交通工具而達不能安全駕駛之程度至明。綜上所述
    ，本案事證明確，被告上開犯行均堪認定，應予依法論科。
二、核被告甲○○所為，係犯刑法第185 條之3 服用酒類，不能
    安全駕駛動力交通工具而駕駛罪。爰審酌駕駛人飲酒後，會
    降低對光線之適應能力，削弱其對於路況及車前狀況辨識之
    正確性，亦使神經反應遲鈍，致使駕駛人駕車時無法適切操
    控車輛，因此酒後駕車，對一般往來之公眾及駕駛人自身皆
    具有高度危險性，此為智識健全之人所可認識者，且酒後不
    應駕車之觀念，復已透過教育、宣導及各類媒體廣為介紹傳
    達各界週知多年，是被告對於酒後不能駕車及酒醉駕車之危
    險性，應有相當之認識，然被告漠視自己安危，枉顧公眾道
    路通行之安全，而於服用酒類後之呼氣酒精濃度達每公升0.
    60毫克，已處於不能安全駕駛動力交通工具之狀態，仍然駕
    車於市區道路行駛，顯對行車安全有致生危害之虞，惟考量
    其犯後坦承犯行，素行尚佳，深表悔悟，暨衡酌檢察官具體
    求刑範圍等一切情狀，量處如主文所示之刑，並諭知易科罰
    金之折算標準。又被告未曾因故意犯罪受有期徒刑以上刑之
    宣告，有臺灣高等法院被告前案紀錄表及臺灣苗栗地方法院
    檢察署刑案資料查註紀錄表在卷可按，其因一時疏失，致罹
    刑章，事後坦承犯行，經此偵審科刑之教訓後，當知所警惕
    ，信無再犯之虞，本院因認上開對其所宣告之刑，以暫不執
    行為適當，併諭知緩刑2 年，以啟自新。
據上論斷，應依刑事訴訟法第452 條、第284 條之1 、第273 條
之1第1項、第299 條第1 項前段，刑法第185 條之3 、第41條第
1項 前段、第74條第1 項第1 款，刑法施行法第1 條之1 第1 項
、第2 項但書，判決如主文。
本案經檢察官黃俊鳴到庭執行職務。
中    華    民    國    97    年    11    月    4    日
                  刑事第三庭    法  官  林佩儒
以上正本與原本無異。
如不服本判決，應於收受送達後10日內向本院提出上訴書狀（應
敘述具體理由並附繕本）。
上訴書狀如未敘述理由，應於上訴期間屆滿後20日內補提理由書
於本院。
                                書記官  陳玲君
中    華    民    國    97    年    11    月    4    日
附錄論罪科刑法條：
中華民國刑法第185條之3（重大違背義務致交通危險罪）
服用毒品、麻醉藥品、酒類或其他相類之物，不能安全駕駛動力
交通工具而駕駛者，處1 年以下有期徒刑、拘役或科或併科15萬
元以下罰金。


司法院資訊處製作；財團法人民間司法改革基金會備份。
